【裁判字號】    99,易,1769
【裁判日期】    990730
【裁判案由】    竊盜
【裁判全文】
臺灣板橋地方法院刑事判決              99年度易字第1769號
公  訴  人  臺灣板橋地方法院檢察署檢察官
被      告  乙○○
上列被告因竊盜案件，經檢察官提起公訴（99年度偵緝字第427
、428 號），嗣因被告就被訴事實為有罪之陳述，本院告知被告
簡式審判程序之旨，並聽取當事人之意見後，裁定改依簡式審判
程序進行，本院判決如下：
    主  文
乙○○共同攜帶兇器竊盜，累犯，處有期徒刑捌月；又竊盜未遂
，累犯，處有期徒刑月，應執行有期徒刑拾月。
    事實
一、乙○○有竊盜、妨害公務等前科，最近一次因竊盜、毒品案
    件，分別經本院以93年度易字第1294號判處有期徒刑1 年、
    94年度簡字第287 號判處有期徒刑6 月確定，並經本院以94
    年度聲字第1737號定應執行刑為有期徒刑1 年4 月，並於民
    國96年2 月17日縮刑期滿執行完畢，仍不知悔改，猶基於竊
    盜之犯意，為下列之犯行：(一)與吳柏勳（業經本院以97年度
    易字第1414號判決有期徒刑8 月確定）共同基於意圖為自己
    不法所有之犯意聯絡，於96年7 月22日20時許，在臺北縣蘆
    洲市○○○道與永樂街口之路邊停車格內，見李子民所有之
    車牌7K-8281 號自小客車停放於該處且無人看管，兩人即推
    由吳柏勳把風，復由乙○○持在客觀上足以對人之生命、身
    體、安全構成威脅，具有危險性可供作兇器使用之螺絲起子
    （檢察官起訴書載為不詳之器械）破壞李子民上開小客車門
    鎖（毀損部分未據告訴），侵入車內竊取汽車音響1 台（價
    值約新台幣1 萬元），得手後旋即逃逸。嗣經警於自小客車
    上採得吳柏勳指紋，始循線查悉上情。(二)復意圖為自己不法
    之所有，於97年1 月11日2 時30分許，在臺北縣中和市○○
    街308 號前，隨手拾起地上之磚塊敲碎甲○○所有之車牌號
    碼7051-QW 號自小客車左前車窗之方式（毀損部分未據告訴
    ），侵入車內竊取DTV 顯示器1 台，因觸動警報器遭他人發
    覺而倉皇逃離未能得逞。嗣因其所持門號0000000000行動電
    話1 支掉落車內，而為警循線查獲上情。
二、案經臺北縣政府警察局蘆洲分局、中和分局移送臺灣板橋地
    方法院檢察署檢察官偵查起訴。
    理  由
壹、程序部分：按除被告所犯為死刑、無期徒刑、最輕本刑為3
    年以上有期徒刑之罪或高等法院管轄第一審案件者外，於第
    一次審判期日前之準備程序進行中，被告先就被訴事實為有
    罪之陳述時，審判長得告知被告簡式審判程序之旨，並聽取
    當事人、代理人、辯護人及輔佐人之意見後，裁定進行簡式
    審判程序，刑事訴訟法第273 條之1 第1 項定有明文。經核
    本件被告所犯係死刑、無期徒刑、最輕本刑為3 年以上有期
    徒刑以外之罪，其於準備程序中就被訴事實為有罪之陳述，
    經法官告知簡式審判程序之旨，並聽取公訴人、被告之意見
    後，本院爰依首揭規定，裁定依簡式審判程序進行審判，合
    先敘明。
貳、實體部分：
一、上揭事實，業據被告於偵查、審理中坦承不諱，核與證人即
    共犯吳柏勳於偵查中所證，及證人即被害人李子民、甲○○
    於警詢中證述之情節相符，復有內政部警政署刑事警察局96
    年8 月13日刑紋字第0960119789號鑑驗書1 份、中華電信
    0000000000門號申請人查詢資料1 份及照片20幀在卷足憑，
    事證明確，被告犯行堪以認定。
二、按螺絲起子在客觀上足以傷害人之生命、身體、安全構成威
    脅，具有危險性，為兇器之一種，被告意圖為自己不法之所
    有，與吳柏勳持上揭兇器竊取被害人之財物，核其事實一之
    (一)所為，係犯刑法第32 1條第1 項第3 款之加重竊盜罪；其
    事實一之(二)所為，係犯刑法第320 條第3 項、第1 項之竊盜
    未遂罪。又被告與吳柏勳間就上開事實一之(一)之竊盜犯行，
    有犯意聯絡及行為分擔，應論以共同正犯。又被告著手於事
    實一之(二)竊盜行為之實行，因觸動警報器尚未得手即倉皇逃
    離而不遂，依刑法第25條第1 項之規定，為未遂犯，依刑法
    第25條第2 項之規定按既遂犯之刑減輕之。又被告有如事實
    欄一所示之前科執行紀錄，甫於96年6 月17日縮刑期滿執行
    完畢，有臺灣高等法院被告前案紀錄表在卷可按，其於5 年
    之內再犯本件有期徒刑以上之前開2 罪，均為累犯，均應依
    法加重其刑，被告所犯事實一之(二)之竊盜罪部分，並依法先
    加後減之。又所犯上開2 罪，犯意各別、行為亦殊，應分論
    併罰。爰審酌被告犯罪之動機、目的、手段、所生危害、所
    得利益、其品行智識程度及犯罪後坦承犯行、態度尚佳等一
    切情狀，分別量處如主文所示之刑，並定其應執行之刑，以
    維法紀。
三、被告供犯罪用之螺絲起子並非違禁物，且未扣案，為免無益
    執行，爰不另諭知沒收。
據上論斷，應依刑事訴訟法第273 條之1 第1 項、第299 條第1
項前段，刑法第28條、第321 條第1 項第3 款、第320 條第3 項
、第1 項、第25條第1 項、第2 項、第47條第1 項、第51條第5
款，刑法施行法第1 條之1 第1 項、第2 項前段，判決如主文。
本案經檢察官簡志祥到庭執行職務。
中    華    民    國    99    年    7     月    30    日
                  刑事第二庭    法  官  李  釱  任
上列正本證明與原本無異。
如不服本判決，應於判決送達後10日內敘明上訴理由，向本院提
出上訴狀 (應附繕本) ，上訴於臺灣高等法院。其未敘述上訴理
由者，應於上訴期間屆滿後20日內向本院補提理由書「切勿逕送
上級法院」。
                                書記官  阮  旭  家
中    華    民    國    99    年    8    月    3      日
附錄本案論罪科刑法條全文：
中華民國刑法第320條
（普通竊盜罪、竊佔罪）
意圖為自己或第三人不法之所有，而竊取他人之動產者，為竊盜
罪，處5  年以下有期徒刑、拘役或 5 百元以下罰金。
意圖為自己或第三人不法之利益，而竊佔他人之不動產者，依前
項之規定處斷。
前二項之未遂犯罰之。
中華民國刑法第321條
（加重竊盜罪）
犯竊盜罪而有左列情形之一者，處 6 月以上、 5 年以下有期徒
刑：
一、於夜間侵入住宅或有人居住之建築物、船艦或隱匿其內而犯
    之者。
二、毀越門扇、牆垣或其他安全設備而犯之者。
三、攜帶兇器而犯之者。
四、結夥三人以上而犯之者。
五、乘火災、水災或其他災害之際而犯之者。
六、在車站或埠頭而犯之者。
前項之未遂犯罰之。

司法院資訊處製作；財團法人民間司法改革基金會備份。
